臺灣桃園地方法院刑事判決　　　　　　　 93年度易字第821號
公　訴　人　臺灣桃園地方法院檢察署檢察官
被　　　告　子○○原名劉曜賢.
　　　　　　　　　　男　28歲.
　　　　　　　　　　　(
選任辯護人　邱正明律師
上列被告因竊盜案件，經檢察官提起公訴（93年度核退偵字第32
號）及移送併案審理（93年度偵字第15948 號、93年度偵字第
16691 號、93年度偵字第19773 號、94年度偵字第346 號、94年
度偵字第2013號、94年度偵字第1377號），被告於本院準備程序
時，就被訴事實為有罪之陳述，經告知簡式審判程序之旨，並聽
取當事人及辯護人之意見後，本院合議庭裁定由受命法官獨任進
行簡式審判程序，判決如下：
    主  文
子○○連續攜帶兇器竊盜，累犯，處有期徒刑壹年貳月。扣案瑞
士刀貳把、十字起子壹把均沒收；臺新商業銀行核發之卡號為0
00000000000參參零肆號之信用卡背面偽造之「李華
豐」簽名壹枚沒收。
    事  實
一、子○○於民國93年間，因施用毒品案件，經本院於93年5月3
    日判處有期徒刑6月確定，於同年8月23日易科罰金執行完畢
    。詎仍不知悔改，竟基於意圖為自己不法所有之概括犯意，
    自92年5月5日起迄94年1月10日止，連續於附表所示時、地，
    以附表所示方法，竊得如附表所示之財物，嗣為警於附表所
    示時間、地點查獲。並扣得瑞士刀2把及十字起子1把。
二、子○○於附表編號8 所示時、地，竊得甲○○所有，由臺新
    商業銀行所核發，卡號為0000000000000000號之信用卡1張
    後，先於不詳時、地，在該信用卡背面偽簽「李華豐」署名
    一枚，表明為該信用卡所有人之用意而偽造私文書，足生損
    害於發卡銀行客戶管理之正確性。子○○旋基於意圖為自己
    不法所有及行使偽造私文書之犯意，於93年12月8日晚上7時
    50 分許，至桃園縣新屋鄉○○路400號由黃武淋所經營之太
    陽珠寶銀樓表示欲購買金飾，並出示前揭信用卡，佯稱其即
    為該信用卡之真正持卡人，欲以此方式詐取金飾等財物，惟
    因該店係採取手動刷卡機，須由信用卡中心確認刷卡人之資
    料無誤後方可核准刷卡，然信用卡中心於核對資料時查覺有
    異，立即報警，警方旋趕至太陽珠寶銀樓，當場查獲子○○
    而不遂。
三、案經被害人壬○○、辛○○及癸○○訴由臺北市政府警察局
    松山分局移送臺灣桃園地方法院檢察署檢察官提起公訴。
    理  由
一、訊之被告子○○對有於附表所示時、地，以附表所示方法竊
    得如附表所示財物等情，於本院審理時坦承不諱，核與被害
    人卯○○、辛○○、癸○○、黃澄新、丁○○、丙○○、丑
    ○○、甲○○、乙○○、戊○○、庚○○、寅○○及己○○
    於警詢中所述，大致相符，證人黃武淋亦於警詢中就被告如
    何持竊得之信用卡至其所經營之太陽珠寶銀樓欲購買金飾乙
    節，證述甚詳，並有贓證物領據、現場照片及內政部警政署
    刑事警察局鑑驗書在卷足憑，此外復有瑞士刀2 把及螺絲起
    子1 把扣案可資佐證，堪認被告自白與事實相符，應值採信
    。本件事證明確，被告犯行洵堪認定，應依法論科。
二、論罪科刑部分
  (一)就犯罪事實一、部分
    按所謂兇器之種類並無限制，凡客觀上足以對人之生命、身
    體、安全構成威脅，具有危險性之兇器均屬之，且只須行竊
    時攜帶此種具有危險性之兇器為已足，並不以攜帶之初有行
    兇之意圖為必要。而螺絲起子係金屬製品，質硬而型尖，自
    屬堅硬、銳利無比之利器，如用於行兇，依一般社會通念，
    足以危害他人生命、身體之安全，而具有危險性，自屬兇器
    無訛；至磚塊、石頭乃自然界之物質，尚難謂為通常之「器
    械」，附此敘明。（最高法院92年度台非字第38號判決意旨
    可資參照）經查，扣案之被告持以為犯罪事實一、如附表編
    號12所示竊盜時所用之瑞士刀、十字起子，為金屬材質，質
    地堅硬，客觀上足以對人之生命、身體造成威脅，且有行兇
    之可能性及危險性，自屬刑法第321 條第1 項第3 款所指之
    「兇器」。核被告就犯罪事實一、附表編號1 及3 部分，係
    犯刑法第321 第1 項第1 款、第2 款及第306 條之罪；犯罪
    事實一、附表編號6 及10部分，係犯刑法第321 條第1 項第
    1 款、第2 款之罪；犯罪事實一、附表編號4 、7 及9 部分
    係犯刑法第321 條第1 項第1 款之罪；犯罪事實一、附表編
    號5 及8 部分，係犯刑法第321 第1 項第2 款之罪；犯罪事
    實一、附表編號2 部分係犯刑法第320 條第1 項及第306 條
    之罪；犯罪事實一、附表編號11部分，被告雖於夜間攀爬窗
    戶入民宅欲行竊，然於著手行竊之際，即遭發覺，屬未遂階
    段，是被告此部分所為，係犯刑法第321 條第2 項、第1項
    第1 、2 款之罪；犯罪事實一、附表12部分係犯刑法第321
    條第1 項第3 款及第306 條之罪（被害人己○○於警詢中有
    表明對被告提出告訴，詳見94年度偵字第1377號卷第14頁）
    。被告先後12次竊盜犯行，時間緊接，所犯構成要件相同，
    雖有夜間竊盜、踰越安全設備竊盜及攜帶兇器竊盜之不同，
    並有既遂、未遂之分，仍成立連續犯，應依刑法第56 條 規
    定論以情節較重之刑法第321 條第1 項第3 款之攜帶兇器竊
    盜罪。而被告所犯之刑法第306 條之侵入住宅罪與刑法第
    321 條第1 項第3 款之加重竊盜罪間，有方法結果之牽連關
    係，依刑法第55條規定，應從重論以刑法第321 條第1 項第
    3 款之加重竊盜罪論處。
  (二)就犯罪事實二、部分
    按在信用卡背面簽名欄簽名，單純自形式上觀察，即足以表
    示信用卡之簽名者於信用卡有效期限內有權使用該信用卡之
    辨識及證明，並非依習慣或特約表示一定用意之證明，性質
    上係屬刑法第210 條之私文書（最高法院88年度臺上字第
    5730號、91年度臺上字第2550號判決意旨參照），是被告於
    信用卡背面持卡人簽名欄偽簽「李華豐」署押後，復持以向
    商店行使之行為，係犯刑法第216 條、第210 條之行使偽造
    私文書罪，然因刷卡未成功而未遂，此部分係犯刑法第339
    條第3 項、第1 項之詐欺取財未遂罪。被告偽造「李華豐」
    署押屬偽造私文書之部分行為，偽造私文書之低度行為則為
    行使之高度行為所吸收，均不另論罪。又被告所犯上開行使
    偽造私文書及詐欺取財未遂二罪間有方法結果之牽連犯關係
    ，應從一重之行使偽造私文書罪處斷。
  (三)而被告所犯上開二罪（犯罪事實一及二部分）即刑法第321條
    第1項第3款之竊盜罪及同法第216條、第210條之行使偽造私
    文書罪間，有方法結果之牽連犯關係，應依刑法第55條規定
    ，從一重論以刑法第321條第1項第3款之加重竊盜罪。
  (四)變更起訴法條部分
  １就犯罪事實一、附表編號1部分
    按刑法上所謂夜間，係指日出前日沒後。被告於警詢時供承
    此次竊盜時間為晚上6 時30分許，詳細時間已記不清楚等語
    ，而92年5 月15日之日落時間為晚上6 時32分，有本院電話
    紀錄表1 紙在卷足憑，而參酌被告於本院審理時復供陳：行
    竊當時天色已黑等語，是被告本次行竊時間為晚上6 時32分
    即日落後，應可認定，是自屬刑法第321 條第1 項第1 款所
    稱之夜間，而被告行竊地點又為人類日常居住之處所，是被
    告此部分所為，應係犯刑法第321 條第1 項第1 款之夜間侵
    入竊盜罪，公訴意旨認此部分係犯刑法第320 條第1 項之普
    通竊盜罪，容有未洽，惟其基本事實同一，本院自應予審理
    ，並變更起訴法條。
  ２就犯罪事實一、附表編號7部分
    被告於警詢及本院審理時均自承，本次行竊時間為晚上6 時
    許，依卷附日出日沒時刻表之記載，93年10月9 日之日沒時
    間為下午5 時34分，是本次被告行竊時間，自屬刑法第321
    條第1 項第1 款所稱之夜間，而被告行竊地點又為人類日常
    居住之處所，是被告此部分所為，應係犯刑法第321 條第1
    項第1 款之夜間侵入住宅竊盜罪，公訴意旨認此部分係犯刑
    法第320 條第1 項之普通竊盜罪，容有未洽，惟其基本事實
    同一，本院自應予審理，並變更起訴法條。
  ３就犯罪事實一、附表編號12部分
    被告於警詢中均坦承本次行竊攜有瑞士刀及十字起子，而瑞
    士刀及十字起子均屬刑法所稱之兇器無訛，已如前述，是被
    告此部分所為應係犯刑法第321 第1 項第3 款之攜帶兇器竊
    盜罪，公訴意旨認此部分係犯刑法第320 條第1 項之普通竊
    盜罪，容有未洽，惟其基本事實同一，本院自應予審理，並
    變更起訴法條。
  (五)另公訴人雖僅就犯罪事實一、附表編號1 至3 部分，提起公
    訴，犯罪事實一、附表編號4 至12及犯罪事實二、部分則未
    提起公訴，然本院認犯罪事實一、附表編號4 至12及犯罪事
    實二、部分與公訴人提起公訴部分，有連續犯或牽連犯之裁
    判上一罪關係，已如前述，應為起訴效力所及，本院自應併
    予審酌，併此敘明。
  (六)末按連續犯屬裁判上一罪，應至全部行為終了，犯罪始告完
    成，故於竊盜行為進行中另犯他罪有期徒刑執行完畢，再連
    續竊盜，即與刑法第47條規定相符，應以累犯論處（最高法
    院33年度上字第1577號判例意旨可資參照）。查被告於93
    年間曾因施用毒品案件，經本院判處有期徒刑6 月確定，並
    於同年8 月23日執行完畢，有臺灣高等法院全國前案紀錄表
    1 紙在卷足憑，被告雖於93年8 月23日前案之施用毒品案件
    執行完畢前，即自92年5 月起再犯本案之竊盜犯行，然其係
    至94年1 月始結束本案竊盜犯行，且本院認被告前揭12次竊
    盜犯行，係屬連續犯，已如前述，是揆諸前揭說明，其於刑
    之執行完畢後，5 年內再犯有期徒刑以上之罪，仍應構成累
    犯，應依刑法第47條之規定，加重其刑，並遞加重之。
  (七)爰審酌被告年輕力盛，好逸惡勞，不思循正當管道獲取財物
    ，所得均用以吸食毒品，業據其自承在卷，且行竊次數高達
    12 次 ，危害社會治安不輕，惟其犯後尚能坦承犯行，尚知
    所悔誤等一切情狀，量處如主文所示之刑，以示警儆。另扣
    案之瑞士刀2 把及螺絲起子1 把，均係被告所為供犯罪所用
    之物，業據被告於警詢中供述明確，爰依刑法第38條第1 項
    第2款 之規定宣告沒收。至被告於臺新商業銀行所核發，卡
    號為0000000000000000號信用卡背面偽造「李華豐」之署押
    1 枚，爰依刑法第219 條規定宣告沒收之。
三、至臺灣桃園地方法院檢察署93年度偵字第16691 號移送併辦
    意旨略以：被告子○○於93年10月13日零時許，駕駛車牌號
    碼YY-8756 號自小客車行經國道二號西向七點五公里處時，
    因超速遭執勤員警李忠信、洪國欽駕駛警車以開啟警示燈、
    警報器欲加以攔停，子○○見警車在前方攔停，明知李忠信
    、洪國欽等人正依法執行勤務，竟基於妨害公務之犯意，以
    加速行駛之強暴方式，衝撞渠等所駕駛之警車，俟李忠信將
    警車駛向外側車道以避免遭衝撞，被告即趁隙逃逸，嗣於同
    日零時38分許，被告在同縣市○○路87號前轉彎時因車速過
    快擦撞停放於路旁之車牌號碼為LB-4960 號自小客車，而為
    警查獲，因認被告此部分涉犯刑法第135 條第1 項之妨害公
    務罪，與本案有連續犯及牽連犯之裁判上一罪關係，為此聲
    請移送併辦等語。然查，本案被告所觸犯者為刑法第321 條
    第1 項第3 款之加重竊盜罪及同法第210 條、第216 條之行
    使偽造私文書罪，與刑法第135 條第1 項之妨害公務罪，構
    成要件全然不同，自難成立連續犯；另雖警方嗣於被告所駕
    YY-8765 號自小客車內查獲被告竊盜所得之財物，然尚難據
    此即遽認被告所犯妨害公務罪嫌與本案之竊盜罪有何方法、
    結果之牽連犯關係，是移送併辦之妨害公務部分既與本案不
    生連續犯或牽連犯之裁判上一罪關係，亦無實質上一罪之關
    係，本院自不得就移送併辦部分審理論究，此等部分自均應
    退由檢察官另行處理，附此敘明。
四、據上論斷，應依刑事訴訟法第273 條之1 第1 項、第299 條
    第1 項前段、第300 條，刑法第56條、第216 條、第210 條
    、第306 條、第321 條第1 項第3 款、第47條、第38條第1
    項第2 款、第219 條，罰金罰鍰提高標準條例第2 條，判決
    如主文。
本案經檢察官廖先志到庭執行職務。
中　　華　　民　　國　　94　　年　　3 　　月　　29　　日
               臺灣桃園地方法院刑事第10庭
                     法  官  柯姿佐
以上正本證明與原本無異。
如不服本判決，應於判決送達後10日內向本院提出上訴狀（應附
繕本），上訴於臺灣高等法院。
　　　　　　　　　　 書記官　張淑芬
中　　華　　民　　國　　94　　年　　3 　　月　　30　　日
附錄論罪科刑法條
中華民國刑法第216條(行使偽造變造或登載不實之文書罪)
行使第二百十條至第二百十五條之文書者，依偽造、變造文書或
登載不實事項或使登載不實事項之規定處斷。
中華民國刑法第210條(偽造變造私文書罪)
偽造、變造私文書，足以生損害於公眾或他人者，處五年以下有
期徒刑。
中華民國刑法第306條(侵入住居罪)
無故侵入他人住宅、建築物或附連圍繞之土地或船艦者，處一年
以下有期徒刑、拘役或三百元以下罰金。
中華民國刑法第321條第1項第3款
犯竊盜罪而有左列情形之一者，處六月以上、五年以下有期徒刑
：
一  於夜間侵入住宅或有人居住之建築物、船艦或隱匿其內而犯
之者。
二  毀越門扇、牆垣或其他安全設備而犯之者。
三  攜帶兇器而犯之者。
四  結夥三人以上而犯之者。
五  乘火災、水災或其他災害之際而犯之者。
六  在車站或埠頭而犯之者。
附表
┌──┬─────┬─────┬──────┬─────┬──────┬─────┐
│編號│ 犯罪時間 │ 犯罪地點 │犯 罪 方 法 │ 竊得財物 │  備    註  │查獲經過  │
├──┼─────┼─────┼──────┼─────┼──────┼─────┤
│1   │92年5月5日│桃園縣中壢│自桃園縣中壢│屋主卯○○│嗣於不詳日期│案經被害人│
│    │晚上6時32 │市○○○街1│市○○○街122│所有之筆記│將所竊得之物│卯○○報案│
│    │分至7時之 │22號8樓   │號8 樓隔壁攀│型電腦、攝│品以新臺幣30│，經警方至│
│    │間        │          │爬至該上址陽│錄放影機及│0 元之代價販│該址採集遺│
│    │          │          │臺後，徒手開│PDA 各1 臺│賣予以真實姓│留於現場指│
│    │          │          │啟窗戶入內行│          │名年籍不詳綽│紋送驗，經│
│    │          │          │竊          │          │號「仲霖」之│比對與劉鳳│
│    │          │          │            │          │成年男子，所│志相符因而│
│    │          │          │            │          │得現款已花用│查獲      │
│    │          │          │            │          │殆盡        │          │
├──┼─────┼─────┼──────┼─────┼──────┼─────┤
│2   │92年9月6日│桃園縣龜山│徒手開啟該址│屋主辛○○│得手後，除行│嗣於92年9 │
│    │下午5時許 │鄉長庚醫護│大門後入內  │所有之行動│動話外，餘物│月10日晚上│
│    │          │新村156號2│            │電話1 支、│品轉賣予姓名│經臺北市政│
│    │          │樓        │            │手錶3 支、│年籍不詳之人│府警察局松│
│    │          │          │            │油票約2 萬│            │山分局警員│
│    │          │          │            │元、翻譯機│            │持本院所開│
│    │          │          │            │1臺 及數量│            │立之搜索票│
│    │          │          │            │不詳之金項│            │搜索子○○│
│    │          │          │            │鍊、金戒子│            │所使用之8C│
│    │          │          │            │          │            │-2212自小 │
│    │          │          │            │          │            │客車內查獲│
│    │          │          │            │          │            │前揭物品，│
│    │          │          │            │          │            │因而查獲  │
├──┼─────┼─────┼──────┼─────┼──────┼─────┤
│3   │92年9月8日│桃園縣桃園│徒手開啟該址│屋主癸○○│於不詳時間將│嗣於92年9 │
│    │晚上8 時30│市○○○街1│陽臺窗戶後入│所有之廠牌│其中手錶4 支│月10日晚上│
│    │分許      │58巷18號12│內行竊      │為valentin│、數位相機1 │經臺北市政│
│    │          │樓        │            │o之旅行袋1│臺、單眼相機│府警察局松│
│    │          │          │            │個、廠牌為│1 臺、金飾乙│山分局警員│
│    │          │          │            │LYMX之休閒│批及紅酒2 瓶│持本院所開│
│    │          │          │            │服1件、手 │轉賣予不詳之│立之搜索票│
│    │          │          │            │錶6支、金 │人          │搜索子○○│
│    │          │          │            │融卡1 張、│            │所使用之8C│
│    │          │          │            │數位相機1 │            │-2212自小 │
│    │          │          │            │臺、單眼相│            │客車內查獲│
│    │          │          │            │機1臺、金 │            │廠牌為vale│
│    │          │          │            │飾1批、紅 │            │ntino之旅 │
│    │          │          │            │酒2瓶     │            │行袋1個、 │
│    │          │          │            │          │            │廠牌為LYMX│
│    │          │          │            │          │            │之休閒服1 │
│    │          │          │            │          │            │件、手錶2 │
│    │          │          │            │          │            │支、金融卡│
│    │          │          │            │          │            │1 張，因而│
│    │          │          │            │          │            │查獲上情  │
├──┼─────┼─────┼──────┼─────┼──────┼─────┤
│4   │93年9月8日│桃園縣吉昌│徒手開啟該址│屋主黃澄新│將其中洋酒1 │嗣於92年9 │
│    │深夜      │街94號5樓 │大門後入內行│所有之洋酒│瓶及金飾轉賣│月10日晚上│
│    │          │          │竊          │3瓶 、金飾│予不詳之人，│經臺北市政│
│    │          │          │            │1批、舊版 │得款供其個人│府警察局松│
│    │          │          │            │新臺幣10元│花用        │山分局警員│
│    │          │          │            │紙鈔共36張│            │持本院所開│
│    │          │          │            │及張繼文、│            │立之搜索票│
│    │          │          │            │黃怡芳所有│            │搜索子○○│
│    │          │          │            │之支票簿各│            │所使用之8C│
│    │          │          │            │1本       │            │-2212自小 │
│    │          │          │            │          │            │客車內查獲│
│    │          │          │            │          │            │洋酒2 瓶、│
│    │          │          │            │          │            │舊版新臺幣│
│    │          │          │            │          │            │10元紙鈔共│
│    │          │          │            │          │            │36張及張繼│
│    │          │          │            │          │            │文、黃怡芳│
│    │          │          │            │          │            │所有之支票│
│    │          │          │            │          │            │簿各1 本  │
│    │          │          │            │          │            │          │
├──┼─────┼─────┼──────┼─────┼──────┼─────┤
│5   │93年9月初 │桃園縣八德│徒手將該址窗│屋主丁○○│            │嗣於93年9 │
│    │某日日間某│市○○路38│戶拆卸後入內│所有之奧運│            │月30日下午│
│    │時        │1巷23號   │行          │金幣2 組、│            │1 時20分許│
│    │          │          │            │手錶1 支及│            │，子○○因│
│    │          │          │            │領帶夾1 支│            │涉嫌違反毒│
│    │          │          │            │          │            │品危害防制│
│    │          │          │            │          │            │條例案件遭│
│    │          │          │            │          │            │警逮捕，並│
│    │          │          │            │          │            │自其所騎乘│
│    │          │          │            │          │            │之SN5-639 │
│    │          │          │            │          │            │號機車內起│
│    │          │          │            │          │            │出前揭被害│
│    │          │          │            │          │            │人丁○○之│
│    │          │          │            │          │            │物品，因而│
│    │          │          │            │          │            │查獲上情  │
├──┼─────┼─────┼──────┼─────┼──────┼─────┤
│6   │93年10月3 │桃園縣中壢│見該址窗戶未│屋主丙○○│得手後將所竊│案經被害人│
│    │日晚上8 時│市後寮里後│上鎖，認有機│所有之單眼│得物品變賣予│丙○○報警│
│    │許        │興路1 段90│可趁，徒手開│相機1 臺、│不詳之人，所│，經警方至│
│    │          │巷38號9 樓│啟窗戶後入內│信用卡1 張│得花用殆盡  │該址採取遺│
│    │          │之3       │行竊        │、勞力士表│            │留指紋檢驗│
│    │          │          │            │1只 及現金│            │，鑑定結果│
│    │          │          │            │500 元    │            │認與子○○│
│    │          │          │            │          │            │相符，因而│
│    │          │          │            │          │            │查獲上情  │
├──┼─────┼─────┼──────┼─────┼──────┼─────┤
│7   │93年10月9 │桃園縣桃園│因該址落地鋁│屋主丑○○│            │嗣於93年10│
│    │日晚上6時 │市○○○○街│門未關閉，遂│所有之行動│            │月13日因涉│
│    │許        │326號     │徒手開啟該門│電話1 支及│            │嫌駕駛LP-4│
│    │          │          │後入內行竊  │童永華所有│            │960 號自小│
│    │          │          │            │之行動電話│            │客車衝撞警│
│    │          │          │            │1支、零錢 │            │車，為警逮│
│    │          │          │            │約300元、 │            │捕，並自該│
│    │          │          │            │快譯通電子│            │車內起出前│
│    │          │          │            │字典1部、 │            │揭被害人蔡│
│    │          │          │            │隨身聽1臺 │            │尚堯、童永│
│    │          │          │            │          │            │華所有之物│
│    │          │          │            │          │            │品        │
├──┼─────┼─────┼──────┼─────┼──────┼─────┤
│8   │93年12月8 │桃園縣蘆竹│自該址隔壁改│屋主甲○○│其中卡號不詳│嗣於93年12│
│    │日下午2時 │鄉忠福村興│建空屋攀爬至│所有之臺新│之信用卡業已│月8日晚上7│
│    │許        │福街37號（│該址後，復以│銀行信用卡│於不詳時間丟│時50分許，│
│    │          │移送併辦意│隨手拾得之石│2 張（其中│棄於不詳地點│持卡號為45│
│    │          │旨書誤載為│頭破壞該址冷│一張卡號為│，另卡號為45│0000000000│
│    │          │幸福街）  │氣窗後，自冷│0000000000│000000000033│3304號之信│
│    │          │          │氣窗入內行竊│943304，另│04號信用卡，│用卡至桃園│
│    │          │          │            │張卡號不詳│業已發還被害│縣新屋鄉中│
│    │          │          │            │）        │人甲○○    │山路400號 │
│    │          │          │            │          │            │之太陽珠寶│
│    │          │          │            │          │            │銀樓購物時│
│    │          │          │            │          │            │，為警查獲│
├──┼─────┼─────┼──────┼─────┼──────┼─────┤
│9   │93年12月16│桃園縣桃園│翻越該址後方│屋主乙○○│            │嗣於同日晚│
│    │日晚上8時 │市○○街11│之防火牆後，│所有之隨身│            │上8 時40分│
│    │許        │3巷79號   │徒手開啟該址│聽、望遠鏡│            │許被害人周│
│    │          │          │後門鋁門入內│、MP3各1臺│            │翠玲返回該│
│    │          │          │，並先將該址│及電池4 盒│            │址，發現前│
│    │          │          │前門反鎖後，│、手錶1只 │            │門遭反鎖查│
│    │          │          │方行竊物品  │          │            │覺有異，立│
│    │          │          │            │          │            │即報警，劉│
│    │          │          │            │          │            │鳳志發現警│
│    │          │          │            │          │            │方前來，立│
│    │          │          │            │          │            │即將所竊得│
│    │          │          │            │          │            │之物品，藏│
│    │          │          │            │          │            │匿於該址三│
│    │          │          │            │          │            │樓欲逃逸，│
│    │          │          │            │          │            │然於桃園縣│
│    │          │          │            │          │            │桃園市吉安│
│    │          │          │            │          │            │街113 巷79│
│    │          │          │            │          │            │號頂樓為警│
│    │          │          │            │          │            │當場逮捕  │
├──┼─────┼─────┼──────┼─────┼──────┼─────┤
│10  │94年1月8日│桃園縣楊梅│徒手攀爬至該│屋主戊○○│            │子○○於該│
│    │晚上8時許 │鎮○○路4 │址2 樓後，開│所有之黑色│            │日開啟桃園│
│    │          │段33巷40號│啟窗戶入內行│皮夾1 只、│            │縣楊梅鎮楊│
│    │          │          │竊          │身分證、駕│            │湖路4 段33│
│    │          │          │            │照、行照、│            │巷42號2 樓│
│    │          │          │            │中華民國護│            │之窗戶入內│
│    │          │          │            │照各1 紙、│            │，正欲行竊│
│    │          │          │            │存摺2 本、│            │時，為該址│
│    │          │          │            │提款卡2 張│            │屋主寅○○│
│    │          │          │            │、禮券1張 │            │發現而不遂│
│    │          │          │            │、手錶1只 │            │，寅○○立│
│    │          │          │            │及被害人黃│            │即報警，並│
│    │          │          │            │秀禎所有之│            │自子○○身│
│    │          │          │            │隨身聽、行│            │上起出前揭│
│    │          │          │            │動電話各1 │            │被害人張怡│
│    │          │          │            │臺、電子計│            │敏、庚○○│
│    │          │          │            │算機2臺   │            │遭竊之物品│
├──┼─────┼─────┼──────┼─────┼──────┤，因而查獲│
│11  │94年1月8日│桃園縣楊梅│自桃園縣楊梅│尚未竊得財│            │上情。    │
│    │晚上8時30 │鎮○○路4 │鎮○○路○段3│物時，即為│            │          │
│    │分許      │段33巷22號│3巷20號陽臺 │屋主寅○○│            │          │
│    │          │          │跨入該址2 樓│發現      │            │          │
│    │          │          │，並開啟窗戶│          │            │          │
│    │          │          │欲入內行竊  │          │            │          │
├──┼─────┼─────┼──────┼─────┼──────┼─────┤
│12  │94年1月10 │桃園縣八德│攜帶可供兇器│屋主己○○│            │嗣為己○○│
│    │日中午12時│市○○路39│使用之瑞士刀│所有之信用│            │當場發現，│
│    │30許      │1巷8號    │2 把及十字起│卡3 張、駕│            │報警處理，│
│    │          │          │子1 把，開啟│照1 張、會│            │於桃園縣八│
│    │          │          │該址頂樓大門│員卡1 紙、│            │德市○○路│
│    │          │          │後入內行竊  │剪刀1 把及│            │391 巷頂樓│
│    │          │          │            │密碼單1紙 │            │查獲，並自│
│    │          │          │            │          │            │被告身上起│
│    │          │          │            │          │            │出被害人張│
│    │          │          │            │          │            │展昇前揭遭│
│    │          │          │            │          │            │竊物品，及│
│    │          │          │            │          │            │子○○行竊│
│    │          │          │            │          │            │所用之瑞士│
│    │          │          │            │          │            │刀2 支及十│
│    │          │          │            │          │            │字起子1 把│
└──┴─────┴─────┴──────┴─────┴──────┴─────┘
